# 合同可变对价

提问人：田键泯 时间：2020-09-26 14:01:00
@chenyiwei，陈版主，现有一问题想请教您：
A公司（以下简称“公司”或母公司）与甲方开展合作，运用自己的自身大数据云平台、大数据产品等方式为甲公司推荐的贷款用户，用户进行贷款后支付利息，合同约定：季度结算，A公司与甲公司以用户（过去三个月）实际支付的利息进行结算。
A公司收取的利息收入包括：
基础利息+风险利息，
其中基本利息为实际收取利息*固定比例；
风险利息为实际收利息*固定比例，但双方同时约定，如果用户本金坏账率超过2%，会从风险利息进行扣除，直至零为止。
问：
在收入确认时，风险利息存在不可确定性：
1 、对于基础利息部分：A公司应当按权责发生制进行确认收入，每月会根据获取用户数据进行测算，待季度进行调整。
2 、对于风险利息部分：A公司在确认收入时，由于该业务属于A公司新业务，没有任何历史经验估计坏账情况，基于谨慎性，故公司在初始确认时不进行确认收入，待第一年用户偿还本金时依据坏账情况，一次性确认风险利息收入。
问：请教陈版主，上述 2 种做法是否合适？尤其对于第 2 种，在没有历史经验估计情况下的收入政策应当如何制定？
麻烦陈版主指点。

回答人：chenyiwei
从你说的情况看，这种做法总体上符合目前情况。对风险利息涉及可变对价问题，应遵循准则第十六条对可变对价估计的限制，即“包含可变对价的交易价格，应当不超过在相关不确定性消除时累计已确认收入极可能不会发生重大转回的金额”。
另一方面，如果没有可参考的历史经验，也表明这部分风险利息是否满足“企业因向客户转让商品而有权取得的对价很可能收回”的条件并不确定，因此在不确定性消除后才确认收入是合理的。
但是，应根据历史经验的积累，定期对该项会计估计进行复核调整，一方面对已提供服务对应的风险利息收入及时进行确认，另一方面尽早形成该类业务可变对价最佳估计的确认基础。